臺灣屏東地方法院刑事判決　　　　　　　　94年度易字第45號
公　訴　人　臺灣屏東地方法院檢察署檢察官
被　　　告　甲○○　男　50歲.
上列被告因違反毒品危害防制條例案件，經檢察官提起公訴（九
十四年度毒偵字第二四號），被告於本院準備程序中就被訴事實
為有罪之陳述，經本院合議庭裁定由受命法官獨任依簡式審判程
序審理，判決如下：
    主  文
甲○○連續施用第二級毒品，累犯，處有期徒刑壹年貳月，扣案
沾有毒品甲基安非他命殘渣之包裝袋壹只沒收銷燬之。
    事  實
一、甲○○曾因違反肅清煙毒條例案件，經法院判處有期徒刑四
    年七月確定，且曾先後經二次撤銷假釋，所餘殘刑為二年一
    月；又於民國八十九年間因竊盜案件，經本院八十九年度易
    字第一○四八號判處有期徒刑一年八月，嗣經臺灣高等法院
    高雄分院八十九年度上易字第一八四六號判決上訴駁回確定
    ，經與上開殘刑接續執行，嗣於九十三年七月五日假釋出監
    ，甫於同年八月十五日保護管束期滿，假釋未經撤銷，以已
    執行論。又因施用毒品案件，經本院裁定送觀察、勒戒後，
    因認有繼續施用毒品傾向，再經本院裁定令入戒治處所施以
    強制戒治，其間因戒治成效良好，又經本院裁定停止戒治，
    嗣因戒治期滿，經臺灣地方法院檢察署檢察官於九十年八月
    三十一日以九十年度戒毒偵字第二九七號為不起訴處分確定
    。詎其仍不知戒絕毒癮，竟基於施用第二級毒品甲基安非他
    命之概括犯意，自九十三年十月十八日二十時許起，至九十
    四年四月十七日十九或二十時許止，在其位於屏東縣東港鎮
    ○○路一巷十四號居所，以將甲基安非他命置於以玻璃吸食
    器內，下方點火加熱燒烤，而以口鼻吸食蒸發氣體之方式，
    連續施用第二級毒品甲基安非他命多次，平均每二、三天施
    用一次。嗣先後於：(1)九十三年十月二十三日十四時四十分
    許，為警持搜索票前往其上開居所搜索查獲，扣得其所有且
    供施用毒品所用而沾有毒品甲基安非他命殘渣之包裝袋一只
    ；(2)九十四年四月十九日十時十分許，為警持本院所核發之
    拘票在其上開居所拘提查獲。
二、案經屏東縣警察局東港分局報告臺灣屏東地方法院檢察署檢
    察官偵查起訴。
    理  由
一、本件被告甲○○所犯係死刑、無期徒刑、最輕本刑為三年以
    上有期徒刑以外之罪，其於本院準備程序中就被訴事實為有
    罪之陳述，經本院合議庭裁定由受命法官獨任依簡式審判程
    序，先予敘明。
二、上揭事實，訊據被告甲○○於本院審理中坦承不諱，而被告
    先後二次為警採尿，經送檢驗結果，均呈甲基安非他命陽性
    反應，有屏東縣衛生局煙毒及麻醉藥品委託檢驗結果通知書
    、臺灣檢驗科技股份有限公司濫用藥物尿液檢驗報告各一份
    在卷可稽，此外並有疑似留有毒品殘渣之包裝袋一只扣案可
    佐。復經本院將扣案之包裝袋送鑑定結果，呈甲基安非他命
    陽性反應，足徵確留有毒品甲基安非他命殘渣，亦有高雄醫
    學大學附設中和紀念醫院檢驗報告一紙附卷可參，是被告之
    自白應與事實相符，堪予採信。第查，被告前因施用毒品案
    件，經本院裁定送觀察、勒戒後，因認有繼續施用毒品傾向
    ，再經本院裁定令入戒治處所施以強制戒治，其間因戒治成
    效良好，又經本院裁定停止戒治，嗣因戒治期滿，經臺灣屏
    東地方法院檢察署檢察官於九十年八月三十一日以九十年度
    戒毒偵字第二九七號為不起訴處分確定，有卷附臺灣屏東地
    方法院檢察署刑案資料查註紀錄表、同署全國施用毒品案件
    紀錄表、臺灣高等法院被告全國前案紀錄表各一份附卷可考
    ，是本件被告所為施用毒品犯行，自應依法論科。
三、按甲基安非他命係毒品危害防制條例所稱之第二級毒品，不
    得非法施用，是核被告甲○○所為，係犯毒品危害防制條例
    第十條第二項之施用第二級毒品罪。被告為施用毒品甲基安
    非他命所持有毒品之低度行為，為施用之高度行為所吸收，
    不另論罪。被告多次施用毒品甲基安非他命之行為，時間緊
    接，方法相同，觸犯構成要件相同之罪名，顯係基於概括犯
    意反覆為之，為連續犯，應依刑法第五十六條之規定論以一
    罪，並加重其刑。被告另於上開(2)時、地為警拘提查獲及其
    於本院審理時自白施用毒品期間迄至九十四年四月十七日止
    之犯行，雖未經起訴，然與起訴部分具有連續犯之裁判上一
    罪關係，為起訴效力所及，本院自應併予審酌。被告曾因違
    反肅清煙毒條例案件，經法院判處有期徒刑四年七月確定，
    且曾先後經二次撤銷假釋，所餘殘刑為二年一月；又於民國
    八十九年間因竊盜案件，經本院八十九年度易字第一○四八
    號判處有期徒刑一年八月，嗣經臺灣高等法院高雄分院八十
    九年度上易字第一八四六號判決上訴駁回確定，經與上開殘
    刑接續執行，嗣於九十三年七月五日假釋出監，甫於同年八
    月十五日保護管束期滿，假釋未經撤銷，以已執行論，有臺
    灣屏東地方法院檢察署刑案資料查註紀錄表、臺灣高等法院
    被告全國前案紀錄表各一紙在卷可考，其於有期徒刑執行完
    畢五年內再犯本件有期徒刑以上之罪，係屬累犯，應依刑法
    第四十七條規定，遞予加重其刑。爰審酌被告前有煙毒、麻
    藥、竊盜等多項前科，且歷經毒癮戒斷之保安處分程序（參
    前揭紀錄表），仍未知警惕，始終無法戒除毒癮，惟念其所
    為係戕害自己身心之行為，尚未害及他人，且犯後坦承犯行
    ，態度尚可等一切情狀，量處如主文所示之刑。至公訴人雖
    從重求處有期徒刑一年六月，然施用毒品係自傷行為已如上
    述，復斟酌被告施用毒品期間不長、施用頻率及其犯後態度
    等情節，認被告之惡性尚非極其重大，量處如主文所示之刑
    已足收懲儆之效，併此敘明。又扣案沾有毒品甲基安非他命
    殘渣之包裝袋一只，因與所殘留之毒品殘渣無法析離，應整
    體視為毒品，依毒品危害防制條例第十八條第一項前段之規
    定，併予宣告沒收銷燬之。
據上論斷，應依刑事訴訟法第二百七十三條之一第一項、第二百
九十九條第一項前段，毒品危害防制條例第十條第二項、第十八
條第一項前段，刑法第十一條、第五十六條、第四十七條，判決
如主文。
本案經檢察官劉俊儀到庭執行職務。
中　　華　　民　　國　　94　　年　　5 　　月　　18　　日
                       臺灣屏東地方法院刑事第四庭
                               法  官  劉敏芳
以上正本證明與原本無異。
如不服本判決應於收受本判決送達後十日內向本院提出上訴書狀
，其未敘述上訴理由者，並得於提起上訴後十日內向本院補提理
由書狀（均須按他造當事人之人數附繕本）「切勿逕送上級法院
」
中　　華　　民　　國　　94　　年　　5 　　月　　19　　日
                               書記官  許倬維
附錄本案論罪法條：
毒品危害防制條例第十條第二項：
施用第二級毒品者，處三年以下有期徒刑。
